【裁判字號】    97,交簡上,12
【裁判日期】    970401
【裁判案由】    過失傷害
【裁判全文】
臺灣彰化地方法院刑事判決            97年度交簡上字第12號
上  訴  人  臺灣彰化地方法院檢察署檢察官
被      告  甲○○
上列上訴人因被告過失傷害案件，不服本院彰化簡易庭九十七年
度彰交簡字第四五號中華民國九十七年一月十四日第一審判決（
原檢察官聲請簡易判決處刑案號：九十六年度偵字第九二一五號
），本院管轄第二審合議庭判決如下︰
    主  文
上訴駁回。
    事實及理由
一、本案經本院審理結果，認第一審判決認事用法及量刑均無不
    當，應予維持，並引用第一審判決書記載之事實、證據及理
    由（如附件，惟簡易判決書所引用之檢察官聲請簡易判決處
    刑書犯罪事實欄一、第一、二行「駕駛車牌號碼二六三五─
    ＳＦ號自小客車」部分應更正為「駕駛車牌號碼二六三二─
    ＳＦ號自小客車」；又第三行「本應注意駕駛車輛不得超速
    行駛」之後應增列「（該地之速限為每小時五十公里」）。
二、本件上訴人即公訴人上訴意旨略以：本件車禍被告有重大過
    失，且迄未與告訴人丙○○及乙○○○達成和解，原審量刑
    過輕，應予撤銷原判決，並判處更為適當合法之刑云云。
三、訊據被告甲○○對於上開過失傷害之犯行坦承不諱，核與證
    人即告訴人乙○○○、丙○○證述情節相符，並有道路交通
    事故調查報告表（一）（二）、道路交通事故現場圖、彰化
    縣警察局道路交通事故肇事人自首情形紀錄表各一份、秀傳
    紀念醫院診斷證明書二份及事故現場照片八幀在卷可稽。
四、按行車速度，依速限標誌或標線之規定，無標誌或標線者，
    應依左列規定：一、行車時速不得超過五十公里。……二、
    行經無號誌之交岔路口，均應減速慢行，作隨時停車之準備
    ，道路交通安全規則第九十三條第一項第一、二款定有明文
    ，並為被告所應注意，且依當時天候晴、日間自然光線、路
    面乾燥無缺陷、無障礙物且視距良好之情形下，並無不能注
    意情事。被告駕車行經彰化縣鹿港鎮○○○○路與工業西六
    路交岔路口時，竟疏於注意不得超速行駛及行經無號誌之交
    岔路口時應減速慢行，仍貿然超速駛入上開交岔路口，適陳
    美鳳駕駛車牌號碼六一０五─ＬＫ號自小客車搭載告訴人丙
    ○○及乙○○○沿工業西六路由東往西直行至上開交岔路口
    時，亦未注意其為左方車應停讓右方車（即被告駕駛之上開
    自小客車）先行，致被告駕駛之上開自小客車右車頭撞擊陳
    美鳳駕駛之上開自小客車右後車尾肇事，告訴人乙○○○因
    此受有胸壁挫傷併右側第三到第七肋骨閉鎖性骨折及右側創
    傷性血胸等傷害，告訴人丙○○則因此受有胸部挫傷併左側
    第三到第八肋骨骨折及骨盆骨折等傷害，是以被告對本件車
    禍之發生顯有過失甚明，本件經送臺灣省彰化縣區車輛行車
    事故鑑定委員會鑑定，亦同此認定，且認被告行經無號誌之
    交岔路口，嚴重超速行駛，為肇事原因，陳美鳳行至無號誌
    交岔路口，左方車未停讓右方車先行，為肇事原因，此有臺
    灣省彰化縣區車輛行車事故鑑定委員會鑑定意見書一份附卷
    可參，是以本件告訴人所搭乘之陳美鳳所駕駛之自小客車於
    行經該無號誌之交岔路口時，亦因未注意其為左方車應暫停
    讓被告之右方車先行而與有過失，然不能因陳美鳳之與有過
    失而減免被告之罪責。又被告之過失行為與告訴人受傷間，
    具有相當因果關係，是以本件被告過失傷害犯行事證明確。
五、按量刑之輕重係屬事實審法院得依職權自由裁量之事項，苟
    已斟酌刑法第五十七條各款所列情狀而未逾法定刑度，即不
    得遽指為違法。且在同一犯罪事實與情節，如別無其他加重
    或減輕之原因，下級審法院量定之刑，亦無過重或失輕之不
    當情形，則上級審法院對下級審法院之職權行使，原則上應
    予尊重（最高法院八十五年度台上字第二四四六號判決參照
    ）。原審以被告所犯刑法第二百八十四條第一項之過失傷害
    犯行事證已臻明確，並審酌被告過失犯行造成告訴人二人甚
    為嚴重之傷害，所生危害實屬重大，且依現場煞車痕跡，足
    徵被告當時車速極快，其於本案車禍之發生可認有嚴重之過
    失，再參酌其雖無前科，素行良好，於犯罪後又坦承犯行，
    但消極面對告訴人之求償，難認犯後態度良好等情狀及有自
    首之減輕情形暨至今尚未與告訴人乙○○○、丙○○達成和
    解等一切情狀，據以論罪科刑，判處被告有期徒刑四月，並
    諭知易科罰金之折算標準，又因被告犯罪行為時間係在九十
    六年四月二十四日以前，悉合於減刑條件，而依中華民國九
    十六年罪犯減刑條例第二條第一項第三款之規定，減其宣告
    刑二分之一，並諭知易科罰金之折算標準，核無不當，上訴
    人指摘原判決量刑過輕，請求撤銷原判決云云，為無理由，
    應予駁回其上訴。
據上論斷，應依刑事訴訟法第四百五十五條之一第一項、第三項
、第三百七十三條、第三百六十八條，判決如主文。
本案經檢察官張聖傳到庭執行職務。
中    華    民    國    97    年    4     月    1     日
                        臺灣彰化地方法院刑事第二庭
                            審判長法官    石馨文
                            法      官    黃齡玉
                            法      官    尚安雅
以上正本證明與原本無異。
本件不得上訴。
中    華    民    國    97    年    4     月    2     日
                            書  記  官    洪年慶


司法院資訊處製作；財團法人民間司法改革基金會備份。
